臺灣高雄地方法院刑事判決　　　　　　　96年度訴字第2889號
公　訴　人　臺灣高雄地方法院檢察署檢察官
被　　　告　甲○○
上列被告因毒品危害防制條例案件，經檢察官提起公訴（96年度
毒偵字第4838號）及移送併辦（96年度毒偵字第5352號），被告
於本院準備程序中為有罪之陳述，經合議庭裁定由受命法官依簡
式審判程序獨任審理，本院判決如下：
    主  文
甲○○施用第一級毒品，累犯，處有期徒刑捌月。又施用第一級
毒品，累犯，處有期徒刑玖月，扣案第一級毒品海洛因壹包（含
包裝袋，驗前淨重零點零陸壹公克、驗後淨重零點零貳柒公克）
，沒收銷燬之。應執行有期徒刑壹年參月，扣案第一級毒品海洛
因壹包（含包裝袋，驗前淨重零點零陸壹公克、驗後淨重零點零
貳柒公克），沒收銷燬之。
    事  實
一、甲○○前於民國90年間因施用毒品案件，令入戒治處所強制
    戒治，經停止強制戒治釋放付保護管束，於91年6 月25日保
    護管束期滿視同強制戒治執行完畢。復於94年間因施用毒品
    案件，經台灣高等法院高雄分院以94年度上訴字第751 號判
    處有期徒刑1 年2 月確定，於95年12月26日執行完畢。詎仍
    不知悔改，復於上開強制戒治執行完畢釋放後5 ，基於施用
    第一級毒品海洛因之犯意，自96年4 月下旬某日起至同年5
    月15日晚間8 時50分許採尿前回溯24小時之某時，在高雄市
    左營區○○○路657 巷17號住處，以將海洛因粉末摻水置入
    針筒，再注射入人體之方式，平均每日施用1 至2 次之頻率
    ，施用第一級毒品海洛因多次。嗣因甲○○為吸食毒品列管
    人口，於96年5 月15日晚間8 時50分，經通知前往高雄市政
    府警察局楠梓分局接受採尿檢驗後，尿液中呈施用海洛因後
    代謝而出之嗎啡陽性反應，始悉上情。甲○○經通知前往採
    驗尿液完畢後，明知上開施用毒品犯行，會因尿液檢驗結果
    出爐而遭查獲，仍因無法戒斷毒品，另再基於施用第一級毒
    品海洛因之犯意，於96年5 月17日晚間9 時許，在上揭處所
    ，以前述方式，施用第一級毒品海洛因1 次，嗣於96年5 月
    18日上午11時許，在高雄市左營區復興新村335 號前為警查
    獲，甲○○並主動將所持第一級毒品海洛因1 包（驗前淨重
    0.061 公克、驗後淨重0.027 公克），自其身著長褲右口袋
    中取出交予警方扣案。
二、案經高雄市政府警察局左營分局報告臺灣高雄地方法院檢察
    官偵查起訴及移送併案審理。
    理  由
一、按本件被告甲○○所犯係死刑、無期徒刑、最輕本刑為3 年
    以上有期徒刑以外之罪，其於準備程序就前揭被訴事實為有
    罪之陳述，經受命法官告知簡式審判程序之旨，並聽取其與
    公訴人之意見後，本院認無不得或不宜改依簡式審判程序進
    行之處，爰依刑事訴訟法第273 條之1 第1 項、第284 條之
    1 ，裁定本件由受命法官獨任進行簡式審判程序，合先敘明
    。
二、上揭事實，業據被告於本院審理中自白不諱，而其先後2 次
    為警採集之尿液，經送請檢驗結果，均呈施用海洛因後代謝
    而出之嗎啡陽性反應，有正修科技大學超微量研究科技中心
    96年5 月30日編號R00-0000-000號、高雄市立凱旋醫院96年
    5 月28日編號A00000000 號濫用藥物尿液檢驗報告、高雄市
    政府警察局楠梓分局採尿室毒品人口到場採尿名冊暨左營分
    局毒品案嫌疑人尿液代碼與姓名對照表各1 紙在卷可稽。又
    被告遭查獲時扣案白色粉末1 包，經送驗結果，呈海洛因陽
    性反應（驗前淨重0.061 公克、驗後淨重0.027 公克），有
    高雄市立凱旋醫院96年5 月29日高市凱醫驗字第4207號濫用
    藥物成品檢驗鑑定書1 紙存卷可參，足認扣案白粉即係第一
    級毒品海洛因無訛。被告上開自白核與事實相符，自可採為
    認定事實之證據。又被告有事實欄所載經強制戒治執行完畢
    之情，有卷附臺灣高等法院被告前案紀錄表1 份可按。從而
    ，被告於強制戒治執行完畢釋放後，5 年內再犯本件施用毒
    品犯行，洵堪認定，本件事證明確，自應依法論科。
三、查海洛因屬毒品危害防制條例第2 條第2 項所稱之第一級毒
    品，不得持有、施用。是被告自96年4 月下旬某日起至同年
    5 月15日晚間8 時50分許採尿前回溯24小時之某時；暨於96
    年月17日晚間9 時許，所為施用海洛因犯行，均係犯毒品危
    害防制條例第10條第1 項施用第一級毒品罪。被告施用毒品
    前後持有該毒品之低度行為，應被其施用之高度行為所吸收
    ，不另論罪。又被告自96年4 月下旬某日起至同年5 月15日
    晚間8 時50分許採尿前回溯24小時之某時，以前述頻率，多
    次施用第一級毒品海洛因犯行，在時空上，具密接關係，且
    於各該期間內，未經查獲而告犯意中斷，被告顯係出於反覆
    、延續施用該毒品之單一行為決意，在行為概念上，應評價
    認係包括一罪，始為合理。檢察官雖就被告於96年5 月15日
    晚間8 時50分許採尿前回溯24小時某時內，所為施用海洛因
    犯行移送併案審理（96年度毒偵字第5352號），惟該併案部
    分犯行，早在本案起訴被告於96年4 月下旬某日起至同年5
    月17日晚間9 時許，施用第一級毒品海洛因之範圍內，是該
    移送併案部分，與起訴犯行本為相同事實，本院自應予以審
    究。被告所犯上開2 罪間，犯意各別，行為互殊，應予分論
    併罰。公訴人雖認被告於上開期間所為多次施用海洛因毒品
    犯行，均應包括論以一罪。惟被告於96年4 月下旬某日起至
    同年5 月15日晚間8 時50分許採尿前回溯24小時之某時止，
    所為施用第一級毒品海洛因之犯行，係經警通知採尿送驗呈
    嗎啡陽性反應而遭查悉，被告既知悉驗尿前所為施用海洛因
    犯行，會因驗尿結果而遭查獲，衡情其當知所警惕，進而中
    斷之前施用海洛因之單一犯意，故應認其於通知採尿後所為
    其餘施用毒品犯行，均係另行起意而為，而與前揭施用海洛
    因犯行間，難認有何集合犯實質上一罪關係，公訴事實所認
    ，尚有誤會，應予更正。另被告曾於94年間因施用毒品案件
    ，經台灣高等法院高雄分院以94年度上訴字第751 號判處有
    期徒刑1 年2 月確定，於95年12月26日執行完畢，可參上開
    卷附台灣高等法院被告前案紀錄表自明，其於前開徒刑執行
    完畢後5 年之內，再故意犯本件最重本刑為有期徒刑以上之
    罪，為累犯，應依刑法第47條第1 項之規定加重其刑。爰審
    酌被告前有施用毒品之不良素行，歷經觀察、勒戒及強制戒
    治程序後，仍未能徹底戒絕毒品，顯見意志不堅，且有失政
    府制定毒品危害防制條例之立法美意，本不宜寬貸，惟念其
    施用毒品乃自戕一己之身體健康，尚未害及他人，且犯後尚
    知坦承犯行等一切情狀，各量處如主文所示之刑，並定其應
    執行刑。扣案白色粉末1 包（驗前淨重0.061 公克、驗後淨
    重0.027 公克），經送檢驗確係第一級毒品海洛因，應依毒
    品危害防制條例第18條第1 項前段，不問屬於犯人與否，沒
    收銷燬之（前開第一級毒品海洛因之包裝因包覆毒品，其上
    顯留有該毒品之殘渣，衡情自難與之剝離，當應整體視之為
    毒品，連同該包裝併予宣告沒收銷燬之）；至鑑驗耗用之海
    洛因既已滅失，自無庸宣告沒收銷燬。
據上論斷，應依刑事訴訟法第273 條之1 第1 項、第299 條第1
項前段，毒品危害防制條例第10條第1 項、第18條第1 項前段，
刑法第11條、第47條第1 項、第51條第5 款，判決如主文。
本案經檢察官乙○○到庭執行職務。
中　　華　　民　　國　　96　　年　　8 　　月　　27　　日
                  刑事第十二庭  法　官  黃宗揚
以上正本證明與原本無異。
如不服本判決應於收受本判決後10日內向本院提出上訴書狀，並
應敘述具體理由，如未敘述上訴理由者，應於上訴期間屆滿後20
日內補提理由書狀於本院（均須按他造當事人之人數附繕本）「
切勿逕送上級法院」。
中　　華　　民　　國　　96　　年　　8 　　月　　27　　日
 　　　　　　　　　　　　　　　 書記官  王壹理
毒品危害防制條例第10條
施用第一級毒品者，處 6 月以上 5 年以下有期徒刑。
施用第二級毒品者，處 3 年以下有期徒刑。
